【裁判字號】    98,訴,708
【裁判日期】    980828
【裁判案由】    違反毒品危害防制條例
【裁判全文】
臺灣嘉義地方法院刑事判決               98年度訴字第708號
公  訴  人  臺灣嘉義地方法院檢察署檢察官
被      告  甲○○
上列被告因違反毒品危害防制條例案件，經檢察官提起公訴（98
年度毒偵字第1220號），被告於準備程序中就被訴事實為有罪之
陳述，經本院合議庭裁定由受命法官改依簡式審判程序審理，判
決如下：
    主  文
甲○○施用第一級毒品，累犯，處有期徒刑捌月。扣案注射針筒
壹支、斜削吸管壹支，均沒收。
    犯 罪 事 實
一、甲○○前因施用毒品案件，經本院裁定令入勒戒處所施以觀
    察、勒戒後，認無繼續施用毒品之傾向，於民國93年9 月1
    日釋放，並由臺灣嘉義地方法院檢察署檢察官以93年度毒偵
    字第951 號為不起訴處分確定。另曾：(一)因連續施用第一級
    毒品案件，經本院以94年度訴字第242 號判決判處有期徒刑
    8 月確定；(二)因施用毒品案件，經本院以94年度訴字第511
    號判決判處有期徒刑9 月確定；前述2 案接續執行後，於95
    年9 月19日縮短刑期假釋出監；第(二)案嗣經本院裁定減刑為
    有期徒刑4 月又15日確定；(三)因施用第一級毒品案件，經本
    院以96年度訴字第109 號判決判處有期徒刑10月確定；嗣經
    本院裁定減刑為有期徒刑5 月確定；(四)因施用第一級毒品、
    持有第二級毒品案件，經本院以96年度訴字第599 號判決分
    別判處有期徒刑10月、3 月，應執行有期徒刑1 年確定；嗣
    經本院裁定減刑並定應執行刑為有期徒刑6 月確定。上開第
    (一)、(二)案假釋經撤銷後之殘刑2 月25日、第(三)案減刑後之有
    期徒刑5 月、第(四)案減刑後之有期徒刑6 月接續執行，於97
    年6 月11日縮刑期滿執行完畢。
二、詎甲○○猶不知悔改，於前揭觀察、勒戒執行完畢後5 年內
    ，復基於施用第一級毒品之犯意，於98年5 月30日左右，在
    其位於嘉義市○區○○里○ 鄰○○路428 巷13號之住處內，
    以針筒注射之方式，施用第一級毒品海洛因1 次。嗣經警持
    本院核發之搜索票，於98年6 月1 日15時許至甲○○上開住
    處搜索，扣得甲○○所有供施用海洛因使用之注射針筒1 支
    、斜削吸管1 支，並得其同意而於同日16時30分許採集其尿
    液送驗，結果呈嗎啡陽性反應，始查悉上情。
三、案經嘉義市政府警察局移送臺灣嘉義地方法院檢察署檢察官
    偵查起訴。
    理  由
一、本件被告所涉犯者為毒品危害防制條例第10條第1 項，非死
    刑、無期徒刑、最輕本刑為3 年以上有期徒刑之罪或高等法
    院管轄第一審案件。本院行準備程序時，被告就被訴事實為
    有罪之陳述，經告知簡式審判程序之旨，並聽取檢察官及被
    告之意見後，本院爰依刑事訴訟法第273 條之1 第1 項裁定
    由受命法官獨任進行簡式審判程序。故本件簡式審判程序之
    證據調查，依刑事訴訟法第273 條之2 之規定，不受同法第
    159 條第1 項、第161 條之2 、第161 條之3 、第163 條之
    1 及第164 條至第170 條規定之限制，合先敘明。
二、上揭犯罪事實業據被告於本院審理中坦承不諱（見本院卷第
    25、32頁），另其於98年6 月1 日為警查獲，員警徵得其同
    意而於同日16時30分採集其尿液送驗，結果呈海洛因代謝物
    嗎啡陽性反應等情，有勘查採證同意書、嘉義市政府警察局
    偵辦涉嫌毒品案代號與真實姓名對照表（代號：3M980601）
    、台灣檢驗科技股份有限公司98年6 月24日濫用藥物尿液檢
    驗報告各1 紙在卷可佐（見警卷第11至13頁）；另有扣押筆
    錄、扣押物品目錄表、扣押物品收據附卷可參（見警卷第6
    至10頁），以及注射針筒1 支、斜削吸管1 支扣案可憑。綜
    上足認被告具任意性之自白與事實相符。另被告前因施用毒
    品案件，經本院裁定令入勒戒處所施以觀察、勒戒，嗣因無
    繼續施用毒品之傾向，而於93年9 月1 日執行完畢釋放等情
    ，有其臺灣高等法院被告前案紀錄表附卷可憑，是其係於觀
    察、勒戒執行完畢釋放後，5 年內再犯本件施用第一級毒品
    罪，其犯行堪以認定，應予依法論科。
三、論罪科刑：
(一)查海洛因為毒品危害防制條例所定之第一級毒品，是核被告
    所為，係犯毒品危害防制條例第10條第1 項之施用第一級毒
    品罪；其為施用而持有海洛因之低度行為，為施用之高度行
    為所吸收，不另論罪。另被告有如犯罪事實一所述之前案紀
    錄，於97年6 月11日徒刑執行完畢，有上揭前案紀錄表附卷
    可憑，其於受徒刑之執行完畢後，5 年以內故意再犯本件有
    期徒刑以上之罪，應依刑法第47條第1 項之規定論以累犯，
    並加重其刑。
(二)爰依被告之供述（見本院卷第33頁）及卷附其前案紀錄表、
    另案起訴書等，審酌：被告係國小畢業之智識程度，有多次
    施用毒品之前案紀錄，從事木工，需扶養與其共同生活、年
    逾8 旬之母親，及其經觀察、勒戒，猶未能戒除毒癮，前案
    於97年6 月間執行完畢後，曾於98年3 月為警查獲施用海洛
    因（嗣經臺灣嘉義地方法院檢察署檢察官以98年度毒偵字第
    1027號提起公訴，由本院另案審理），旋再為本件犯行，顯
    然缺乏禁絕毒害決心，惟施用毒品係屬戕害自身健康之行為
    ，及其犯後坦承犯行，且未逃避本案審理，態度良好等一切
    情狀，量處如主文所示之刑，以示懲儆。至公訴人雖求處被
    告有期徒刑11月，惟本院審酌上述刑法第57條臚列之各項情
    事後，認量處如主文所示之刑，即足達罰當其罪之目的，附
    此敘明。
(三)扣案注射針筒1 支、斜削吸管1 支，均係被告所有供本件施
    用海洛因使用之物，業據其供承在卷（見本院卷第32至33頁
    ），爰均依刑法第38條第1 項第2 款之規定併予宣告沒收。
據上論斷，應依刑事訴訟法第273 條之1 第1 項、第299 條第1
項前段，毒品危害防制條例第10條第1 項，刑法第11條前段、第
47條第1 項、第38條第1項第2款，判決如主文。
本案經檢察官楊騏嘉到庭執行職務。
中    華    民    國    98    年     8    月    28    日
                  刑事第三庭  法  官  陳蒨儀
上列正本證明與原本無異。
如不服本判決應於收受判決後10日內向本院提出上訴書狀，並應
敘述具體理由；其未敘述上訴理由者，應於上訴期間屆滿後20日
內向本院補提理由書（均須按他造當事人之人數附繕本）「切勿
逕送上級法院」。
中    華    民    國    98    年     8    月    28    日
                              書記官  楊國色
附錄本判決論罪法條：
毒品危害防制條例第10條第1項
施用第一級毒品者，處6 月以上5 年以下有期徒刑。


司法院資訊處製作；財團法人民間司法改革基金會備份。
